# 研发项目出资的问题

提问人：ryukei 时间：2020-08-27 09:00:00
陈版，请教个问题。
A公司计划和B、C公司一起设立d公司，假设C能控制d。A以在研项目进行出资，假设A账面金额是 100 万元，也符合A公司的资本化条件，评估金额是 150 万元。B和C是以货币出资。
但d的会计政策中的资本化条件是更为谨慎的，A投入在研项目已经研发 3 年，但研发进程远没达到d的资本化时点的要求。
d是否应当基于自身会计政策的要求，判断A所投项目不达到资本化时点，即使评估是有价值，也不作为“开发支出”入账？
但这样就有个问题，d公司应当以什么科目入账？还是说，以这些在研项目出资原本就不可以？

回答人：chenyiwei
对D而言，取得A的现有研发成果，且其公允价值是可以可靠计量的，所以仍应确认为D的无形资产。后续D投入的进一步研发支出根据D自身的会计政策确定能否资本化。
参考：《瑞华研究 2010 ～ 2019 汇编》之”问题1-2-6（外购研发中项目以及后续研发支出的处理）“。对D而言，只不过其支付对价的形式是自身权益工具而不是现金，但对价形式的差异不影响资本化/费用化的判断。